【裁判字號】    90,交訴,142
【裁判日期】    900430
【裁判案由】    過失致死等
【裁判全文】
臺灣臺南地方法院刑事判決                          九十年度交訴字第一四二號
    公  訴  人  臺灣台南地方法院檢察署檢察官
    被      告  甲○○
右列被告因過失致死案件，經檢察官提起公訴（九十年度偵字第一一九一號、第二○
四九號），本院判決如左：
    主  文
甲○○服用酒類，不能安全駕駛動力交通工具而駕駛，處有期徒刑伍月。又因過失致
人於死，處有期徒刑壹年陸月。應執行有期徒刑壹年拾月。緩刑伍年。緩刑期內付保
護管束。
    事  實
一、甲○○於民國九十年一月十二日凌晨一時五十五分許，因飲用酒類，已不能安全
    駕駛動力交通工具，猶駕駛車號Ｙ８─６５５５號自小客車，沿台南縣永康市○
    ○○路由南往北方向行駛。其原應注意汽車行駛時，駕駛人應注意車前狀況，並
    隨時採取必要安全措施，及飲酒後其吐氣所含酒精成份超過每公升零點二五毫克
    以上者，不得駕車。而依當時情形又無不能注意之情事，竟疏於注意及此，於飲
    酒後仍貿然駕車行駛。嗣駛至該路五二三之九號前時，自後撞及由吳宗奕所騎乘
    ，後載林俊翰（七十二年九月二十七日生），沿同方向行駛之車號ＮＴＹ─３７
    １號重型機車。吳宗奕因之受有胸、腹、頭部撞挫傷併出血等傷害，經送醫後因
    失血性休克不治死亡。林俊翰則因之受有頸椎損傷、臉部撕裂傷、胸部挫傷、右
    恥骨骨折等傷害。後經警據報前往處理，並以酒精測定器檢測吹氣，甲○○吐氣
    所含酒精成份達每公升○‧五九毫克。
二、案經林俊翰之父乙○○告訴及由台南縣警察局永康分局報請台南地方法院檢察署
    檢察官相驗後自動檢舉偵查起訴。
     理  由
一、訊據被告甲○○就於右開時、地酒後駕車肇事之事實坦承不諱，經查，被告甲○
    ○於警訊、偵查中亦自白在卷，並有道路交通事故調查報告表、酒精濃度測試表
    、舉發違反道路交通管理事件通知單等附卷可稽。而本件車禍被害人吳宗奕因此
    受傷死亡，亦經檢察官督同檢驗員相驗屬實，製有勘驗筆錄、相驗屍體證明書、
    驗斷書足參；被害人林俊翰因此受傷，亦有診斷證明書在卷足稽。按駕駛人應注
    意車前狀況，隨時採取必要安全措施；飲酒後吐氣所含酒精成份超過每公升零點
    二五毫克以上者，不得駕車。道路交通安全規則第九十四條第三項、第一百十四
    條第二款分別定有明文。被告駕車自應注意上述道路交通安全規定。而依當時之
    情況，被告亦無不能注意之情事。渠竟疏未注意及此，而於酒後仍貿然駕車行駛
    ，按汽車駕駛人飲酒後吐氣所含酒精成份超過每公升零點二五毫克以上者，不得
    駕車，且汽車行駛時，駕駛人應注意車前狀況，並隨時採取必要之安全措施，以
    避免危險之發生，道路交通安全規則第一百十四條第二款、第九十三條第一項第
    一款、第九十四條第三項分別定有明文。被告應注意、能注意竟疏未注意上開規
    定致肇車禍，其有過失甚為顯然，且被告之過失行為與被害人等之死亡結果間又
    有相當因果關係。另按刑法第一百八十五條之三所稱服用酒類或其他相類之物，
    不能安全駕駛動力交通工具之公共危險條款，係屬抽象危險犯之規定，此種抽象
    危險係伴隨飲酒過量之行為而當然成立。換言之，只需客觀上有此種行為出現，
    危險即視為存在，其是否果真肇事，均不影響公共危險罪責之成立；若其果真肇
    駕車肇禍，其不能安全駕駛動力交通工具之情形則更不待言。經查：參考德、美
    等國之認定標準，對於酒精濃度呼氣已達每公升零點五五毫克，或血液濃度達百
    分之零點一一以上，肇事率為一般正常人之十倍，認為已達「不能安全駕駛」之
    標準，此有法務部八十八年五月十八日法八八檢字第一六六九號函可資參照。本
    件被告甲○○事發當時呼氣之酒精濃度已達每公升○點五九毫克，有酒精濃度測
    試紀錄一紙在卷可按。衡諸前開說明，被告已達「不能安全駕駛動力交通工具」
    之程度，而被告更因上開不能安全駕駛之行為而發生車禍，足證被告於上開時、
    地駕駛自小客車，已處於不能安全駕駛之狀態，被告之上開犯罪，證據明確，犯
    行已可認定。再被害人吳宗奕確因本件車禍，受有胸、腹、頭部撞挫傷併出血等
    傷害，經送醫後因失血性休克不治死亡。被害人林俊翰亦因之受有頸椎損傷、臉
    部撕裂傷、胸部挫傷、右恥骨骨折等傷害。則被告過失駕車肇事行為，與被害人
    吳宗奕之死亡及被害人林俊翰之受傷結果間，具有相當因果關係。是被告甲○○
    公共危險、過失致死、過失傷害等犯行均堪認定。
二、核被告甲○○所為，係犯刑法第一百八十五條之三之公共危險、第二百七十六條
    第一項之過失致死、第二百八十四條第一項前段之過失傷害等罪。其所犯上開過
    失致死與過失傷害二罪，係一行為同時觸犯，應依想像競合犯之規定，從一重之
    過失致死罪處斷。所犯之公共危險與過失致死罪間，罪名不同，行為互殊，分論
    併罰。又其係於酒後駕車而致人受傷及死亡，應依道路交通管理處罰條例第八十
    六條第一項之規定，加重其刑至二分之一。爰審酌被告過失程度之輕重，犯罪所
    生危害、並與被害人吳宗奕家屬達成民事和解（參卷附調解書）但尚未與林俊翰
    成立和解等一切情狀，處如主文所示之刑，以資懲儆。又查被告前未曾受有期徒
    刑以上刑之宣告，有台灣台南地方法院檢察署刑案資料查註紀錄表在卷可按，其
    因過失致犯本罪，經此教訓，當知謹慎，信無再犯之虞，本院認本判決所宣告之
    刑，以暫不執行為適當，爰併宣告緩刑五年，以勵自新。又被告違反規定酒後駕
    車肇事致無辜之被害人死亡，除被害人家屬身心俱受創痛，復損害社會資源甚鉅
    ，本院認其行為有交專人長期輔導矯治之必要，併諭知緩刑期內交付保護管束，
    以觀後效。
據上論斷，應依刑事訴訟法第二百九十九條第一項前段、刑法第二百七十六條第一項
第二百八十四條第一項前段、第一百八十五條之三、、第五十五條、第五十一條第五
款、第七十四條第一款、第九十三條第一項、道路交通管理處罰條例第八十六條第一
項、罰金罰鍰提高標準條例第一條前段判決如主文。
本案經檢察官高峰祈到庭執行職務。
中    華    民    國      九十      年      四      月        三十      日
                              臺灣臺南地方法院交通法庭
                                      法  官  何  清  池
右正本證明與原本無異。
如不服本判決，應於判決送達後十日內向本院提出上訴狀( 應附繕本 )。
                                      書記官  林  木  村
中    華    民    國      九十      年      五      月       二         日
附錄本案論罪科刑法條全文：
刑法第二百七十六條第一項：
  因過失致人於死者，處二年以下有期徒刑、拘役或二千元以下罰金。
刑法第一百八十五條之三：
  服用毒品、麻醉藥品、酒類或其他相類之物，不能安全駕駛動力交通工具而駕駛者
  ，處一年以下有期徒刑、拘役或三萬元以下罰金。


司法院資訊處製作；財團法人民間司法改革基金會備份。
